臺灣桃園地方法院刑事判決
111年度交簡上字第128號
上  訴  人  臺灣桃園地方檢察署檢察官
上  訴  人  
即  被  告  張德威


上列上訴人因被告過失傷害案件，不服本院中華民國111年3月16
日110年度桃交簡字第2655號第一審簡易判決（檢察官聲請簡易
判決處刑案號：臺灣桃園地方檢察署110年度偵字第26068號）提
起上訴，本院管轄之第二審合議庭判決如下：
    主      文
上訴駁回。
    事實及理由
一、本案經本院合議庭審理結果，認原審以被告張德威因過失傷
    害人，而依刑法第284 條前段、第62條前段、第41條第1 項
    前段，刑法施行法第1 條之1 第1 項等規定，並審酌被告之
    過失程度大於告訴人與有過失之程度、告訴人之傷勢程度(
    依卷附診斷證明書，其受傷後行動不便，需專人照顧看護三
    月，需輪椅拐杖助行復健等情)、被告犯後迄今尚未與告訴
    人達成和解以茲賠償等一切情狀，量處拘役58日，並諭知易
    科罰金之折算標準，細究原審量刑業就判決時之具體情事詳
    加觀察、綜合研判，既未逾越法定刑度，又無偏執一端，核
    其認事用法俱無違誤，量刑亦甚妥適，應予維持，並引用原
    審簡易判決書記載之事實、證據及理由（如附件）。
二、檢察官上訴意旨略以：被告迄今未賠償告訴人之損害，顯見
    被告犯後態度並非良好，難認原審判決對被告已罰當其罪並
    符於社會之法律情感、罪刑相當及實現刑罰權分配之正義，
    故原審判決顯然過輕而有未當，原判決認事用法尚嫌未洽，
    爰附送原聲請狀，並依刑事訴訟法第344條第3項、第455條
    之1第1項提起上訴，請將原判決撤銷，更為適當合法之判決
　　等語。
三、上訴人即被告張德威聲明上訴，惟未補具上訴理由。
四、按量刑之輕重，係事實審法院得依職權自由裁量之事項，苟
    已斟酌刑法第57條各款所列情狀而未逾越法定刑度，則不得
    遽指為違法；又刑罰之量定屬法院自由裁量之職權行使，但
    仍應審酌刑法第57條所列各款事由及一切情狀，為酌量輕重
    之標準，並非漫無限制，在同一犯罪事實與情節，如別無其
    他加重或減輕之原因，下級法院量定之刑，亦無過重或失輕
    之不當情形，則上級法院對於下級法院之職權行使，原則上
    應予尊重，最高法院72年台上字第6696號、85年度台上字第
    2446號判決意旨可資參照。經查，原審就被告本件所犯過失
    傷害罪之犯行，業已考量被告與告訴人之過失程度、告訴人
    之傷勢程度及被告犯後迄今尚未與告訴人達成和解等與量刑
    有關之一切情狀，量處拘役58日，並諭知易科罰金之折算標
    準，已如前述。綜此，原審並未逾越法定刑度範圍，且已參
    酌本件量刑上所應參酌之各項情狀，而在被告所為犯行之責
    任基礎下科刑，量刑自屬妥適，是檢察官上訴意旨以原審量
    刑過輕，指摘原判決不當；被告聲明上訴，惟未補具上訴理
    由，均為無理由，均應予駁回。
五、被告張德威經合法傳喚（民國111年6月30日送達），有本院
    送達證書1 紙在卷可參，被告無正當理由不到庭，爰不待其
    陳述逕行一造辯論判決，併予敘明。
據上論斷，應依刑事訴訟法第455 條之1 第1 項、第3 項、第36
8 條、第371 條、第373 條，判決如主文。
本案經檢察官楊挺宏聲請簡易判決處刑及提起上訴，檢察官施韋
銘到庭執行職務。
中　　華　　民　　國　  111 　年　　8 　　月　　30　　日
                  刑事第四庭    審判長法  官  黃柏嘉
                                      法  官  涂偉俊
                                      法  官  張羿正
以上正本證明與原本無異。
不得上訴。
        　　　　　　　　　　　　　　　書記官　蔡紫凌
中　　華　　民　　國　　111 　年　　8 　　月　　31　　日

附件：
臺灣桃園地方法院刑事簡易判決
110年度桃交簡字第2655號
聲　請　人　臺灣桃園地方檢察署檢察官
被　　　告　張德威　男　(民國00年0月0日生)
　　　　　　　　　　身分證統一編號：Z000000000號
　　　　　　　　　　住○○市○○區○○街000巷000號
上列被告因過失傷害案件，經檢察官聲請簡易判決處刑（110 年
度偵字第26068號），本院判決如下：
    主  文
張德威因過失傷害人，處拘役伍拾捌日，如易科罰金以新台幣壹
仟元折算壹日。
    事實及理由
一、本案犯罪事實及證據並所犯法條，除更正及補充如下外，均
     引用檢察官聲請簡易判決處刑書（如附件）之記載。
二、聲請簡易判決處刑書犯罪事實欄第三行記載之「23分許」
    應更正為「21分許」，有下開勘驗畫面列印在卷可佐。
三、肇事責任認定
  ㈠經本院依職權勘驗路口監視器畫面檔案「中山東春日_9-16(
    固)全景2_000000000000_0325(1).avi」檔，勘驗結果以「⑴
    於監視器畫面時間109年10月03日（下同）3時21分24.790秒
    -33.259秒，被告張德威所駕小客車沿桃園市桃園區春日路
    內側車道往中山東路方向直行，嗣並駛至春日路與成功路2
    段交岔路口，其車輛前緣來到春日路停止線，其顯然超速而
    以時速70-80公里之高速行駛(其之超速尚與本件事故無關)
    。如勘驗畫面列印1-3。⑵於3時21分34.071秒，被告張德威
    所駕小客車駛至近端斑馬線，僅稍微煞車減速，即逕行開始
    左轉，此時告訴人陳岱杉所駕重型機車自畫面下方進入畫面
    ，其沿春日路往桃鶯路方向直行，此時其後輪駛至上開路口
    停止線後方之機車停等區路面所繪機車中間位置，亦即其右
    手邊之全家便利商店左側。如勘驗畫面列印4。⑶於3時21分3
    4.259秒-34.805秒，告訴人陳岱杉所駕重型機車繼續直行進
    入路口，被告張德威所駕小客車之前車輪甫駛越近端斑馬線
    ，未至路口中心處，即搶先提早左轉。如勘驗畫面列印5-7
    。⑷於3時21分35.071秒，告訴人陳岱杉所駕重型機車駛至路
    口中心處即成功路2段行車分向線往路口之虛擬延伸處，即
    將撞擊被告張德威所駕小客車右前方。如勘驗畫面列印8。⑸
    於3時21分35.540秒，告訴人陳岱杉所駕重型機車已猛力撞
    擊被告張德威所駕小客車右前方，撞擊後，機車零件四散，
    機車主體並向上方飛起再落地。㈥於上開過程中，告訴人陳
    岱杉所駕重型機車之車速甚快，明顯超速，且告訴人陳岱杉
    往前方路口之方向，並無前車阻擋其視線。」有本院勘驗筆
    錄及勘驗畫面列印可憑。
　㈡⑴由上開勘驗，被告張德威駛至上開路口，未駛至路口中心處
    ，即搶先提早左轉，且其開始左轉時，沿對向行駛之告訴人
    陳岱杉所駕重型機車已然駛至停止線後方之機車停等區，行
    將駛入路口，被告張德威仍逕行左轉，未讓直行之告訴人陳
    岱杉所駕重型機車先行。按「汽車行駛至交岔路口，其行進
    、轉彎，應依下列規定：…左轉彎時，應距交岔路口三十公
    尺前顯示方向燈或手勢，換入內側車道或左轉車道，行至交
    岔路口中心處左轉，並不得占用來車道搶先左轉。…轉彎車
    應讓直行車先行。」道路交通安全規則第102條第1 項第5款
    、第7款分別定有明文，被告違反之，其有過失甚明。再被
    告侵犯告訴人之直行路權，自應負主要肇事責任。⑵告訴人
    陳岱杉在駛入路口前，迄至車禍發生，其前方往路口方向無
    任何前車，其之視線良好，未遭任何阻擋，然其仍以相當車
    速直行進入路口，而在路口中央發生本件車禍，其顯然疏未
    注意車前狀況，採取適當安全措施。又告訴人陳岱杉所駕重
    型機車於3時21分34.071秒，其後輪駛至上開路口停止線後
    方之機車停等區路面所繪機車中間位置，亦即其右手邊之全
    家便利商店左側，如勘驗畫面列印4，而於3時21分35.071秒
    駛至上開路口中心處即成功路2段行車分向線往路口之虛擬
    延伸處，如勘驗畫面列印8；再核對Google實景衛星圖，該
    段距離約為16.74公尺，告訴人既以1秒整之時間行駛該距離
    ，則其車速為時速60.624公里，此為極明確之事實，是可證
    其案發時超速行駛。按「行車速度，依速限標誌或標線之規
    定，無速限標誌或標線者，應依下列規定：行車時速不得
    超過五十公里。…」、「汽車行駛時，駕駛人應注意車前狀
    況及兩車並行之間隔，並隨時採取必要之安全措施…」道路
    交通安全規則第93條第1項第1款、第94條第3 項定有明文，
    告訴人違反之，其與有過失甚明，並應負次要肇事責任，聲
    請人未認定其與有過失，顯有違誤。
四、審酌被告之過失程度大於告訴人與有過失之程度、告訴人之
    傷勢程度(依卷附診斷證明書，其受傷後行動不便，需專人
    照顧看護三月，需輪椅拐杖助行復健等情)、被告犯後迄今
    尚未與告訴人達成和解以茲賠償等一切情狀，量處如主文所
    示之刑，並諭知易科罰金之折算標準。
五、據上論斷，應依刑事訴訟法第449 條第1 項前段、第3 項、
    第454 條第2 項，刑法第284 條前段、第62條前段、第41條
    第1 項前段，刑法施行法第1 條之1 第1 項，逕以簡易判決
    處刑如主文。
六、如不服本判決，應於判決送達後20日內向本院提出上訴狀（
    應附繕本）。
中　　華　　民　　國　　111 　年　　3 　　月　　16　　日
                    交通法庭法  官  曾雨明
以上正本證明與原本無異。
如不服本判決，應於判決送達後20日內向本院提出上訴狀（應附
繕本）。
                            書記官  黃宜貞
中　　華　　民　　國　　111 　年　　3 　　月　　16　　日
附錄本案論罪科刑法條全文：
刑法第284條 
(過失傷害罪）
因過失傷害人者，處1年以下有期徒刑、拘役或10萬元以下罰金 
；致重傷者，處3年以下有期徒刑、拘役或30萬元以下罰金。

附件：
　　　臺灣桃園地方檢察署檢察官聲請簡易判決處刑書　
                                    110年度偵字第26068號
　　被　　　告　張德威　男　25歲（民國00年0月0日生）
　　　　　　　　　　　　住○○市○○區○○街000巷000號
　　　　　　　　　　　　國民身分證統一編號：Z000000000號
上列被告因過失傷害案件，業經偵查終結，認為宜以簡易判決處
刑，茲將犯罪事實及證據並所犯法條分敘如下：
　　　　犯罪事實
一、張德威於民國109年10月3日凌晨，駕駛車牌號碼000-0000號自
    用小客車，沿桃園市桃園區春日路（以下僅稱路名）往成功路
    方向行駛，於當日凌晨3時23分許，行經春日路與成功路2段交
    岔路口欲左轉彎駛入成功路2段時，本應注意行駛至交岔路口，
    轉彎車應讓直行車先行，而依當時天候晴、夜間有照明、柏油路面
    乾燥、無缺陷、無障礙物且視距良好等情況，並無不能注意之
    情形，竟疏未注意及此，未讓直行車先行，即貿然左轉，適有
    陳岱杉騎乘車牌號碼000-0000號普通重型機車，沿春日路往桃
    鶯路方向直行駛至，閃避不及，兩車因而發生碰撞，致陳岱杉受
    有左股骨中段粉粹性骨折之傷害。嗣張德威於肇事後，即向
    到場處理員警坦承肇事，對於未發覺之罪自首而接受裁判，
    始悉上情。
二、案經陳岱杉訴由桃園市政府警察局桃園分局報告偵辦。
　　　　證據並所犯法條
一、被告張德威經傳喚未到庭，於警詢中固坦承其於上開路口左
    轉後與告訴人陳岱杉所騎乘機車發生碰撞之事實，惟辯稱：
    對方車速很快等語。惟查，上開犯罪事實，業據證人即告訴
    人於警詢及偵查中證述甚詳，並有國軍桃園總醫院附設民眾
    診療服務處診斷證明書、道路交通事故現場圖、道路交通安
    全事故調查報告表（一）（二）、現場照片34張、監視器光
    碟1片暨監視器影像翻拍照片6張附卷可稽。按汽車行駛至交岔
    路口，轉彎車應讓直行車先行，道路交通安全規則第102條第1項第
    7款訂有明文，被告駕駛車輛本應注意上述規定，而依當時路
    況，並無不能注意之情事，竟貿然左轉致發生車禍，其有過失
    甚為顯然。又告訴人因本件車禍而受有前開傷害，與被告疏
    未注意貿然左轉肇事之過失行為，具有相當因果關係，被告
    犯嫌堪以認定。
二、核被告所為，係犯刑法第284條前段之過失傷害罪嫌。又被
    告於肇事後，犯罪偵查機關未發覺前，即主動向到場處理之
    警員自承其為肇事者，並願接受裁判，此有桃園市政府警察
    局桃園分局桃園交通中隊道路交通事故肇事人自首情形紀錄表
    1紙在卷可按，核與自首要件相符，請審酌依刑法第62條前
    段規定，減輕其刑。
三、依刑事訴訟法第451條第1項聲請逕以簡易判決處刑。
　　此　致
臺灣桃園地方法院
中　　華　　民　　國　 110　　年　　9 　　月　　30　　日
　　　　　　　　　　　　　　　檢　察　官 楊挺宏
本件證明與原本無異
中　　華　　民　　國　 110　　年　　10　　月　　8 　　日
                              書  記  官  范書銘
附記事項：
本件係依刑事訴訟法簡易程序辦理，法院簡易庭得不傳喚被告、
輔佐人、告訴人、告發人等出庭即以簡易判決處刑；被告、被害
人、告訴人等對告訴乃論案件如已達成民事和解而要撤回告訴或
對非告訴乃論案件認有受傳喚到庭陳述意見之必要時，請即另以
書狀向簡易法庭陳述或請求傳訊。
所犯法條：
中華民國刑法第284條
（過失傷害罪）
因過失傷害人者，處 6 月以下有期徒刑、拘役或 5 百元以下罰
金，致重傷者，處 1 年以下有期徒刑、拘役或 5 百元以下罰金
。
從事業務之人，因業務上之過失傷害人者，處 1 年以下有期徒
刑、拘役或 1 千元以下罰金，致重傷者，處 3 年以下有期徒刑
、拘役或 2 千元以下罰金。